臺灣臺北地方法院小額民事判決
                                   110年度北小字第4448號
原      告  吳芃萱
被      告  曾清文

上列當事人間請求侵權行為損害賠償事件，於中華民國111年3月
21日言詞辯論終結，本院判決如下：
    主  文
被告應給付原告新臺幣參萬元，及自民國一百一十一年二月二十
五日起至清償日止，按年息百分之五計算之利息。
原告其餘之訴駁回。
訴訟費用新臺幣壹仟元由被告負擔十分之三，餘由原告負擔。
本判決原告勝訴部分得假執行。但被告如以新臺幣參萬元為原告
預供擔保，得免為假執行。
    事實及理由
一、原告主張：訴外人楊惠婷與被告2人為朋友，因楊惠婷與原
    告素有嫌隙，楊惠婷與被告竟於民國108年5月15日某時分別
    登入FACEBOOK（下稱臉書)網站後，先由楊惠婷在其個人臉
    書網頁上張貼原告與網路紅人蛇精男之合成照片，並加註「
    …整天批評我肥醜結果呢他像蛇精男一樣」等留言，被告見
    聞後即在該照下方接續留言，對原告罵稱「賤女人，妳已經
    碰觸到我的底線了」、「妳可以接下去玩」等語，並與楊惠
    婷在上開照片下方接續張貼「法律沒辦法給那種賤人教訓他
    都有案底也沒有得到什麼教訓」、「下三濫的女人要用下三
    濫的辦法處罰、用正常人的方式沒有用」、「…我有她家地
    址…」、「好地址給我」、「從那開始從那結束」等留言（
    詳如附表所示），使閱覽該臉書發文之原告心生畏懼，致生
    危害於安全。爰依民法第184條、第195條第1項規定，請求
    被告賠償原告精神慰撫金新臺幣（下同）10萬元。並聲明：
    被告應給付原告10萬元，及自起訴狀繕本送達翌日起至清償
    日止，按年息5％計算之利息。
二、被告則以：被告沒有任何侵權之行為，因被告不懂法律，檢
    察官叫伊認罪，說會判輕一點，所以被告有認罪。被告在網
    路臉書之發文只是抒發情緒等語，資為抗辯。並聲明：原告
    之訴駁回。
三、本院得心證之理由
（一）按因故意或過失，不法侵害他人之權利者，負損害賠償責
      任；不法侵害他人之身體、健康、名譽、自由、信用、隱
      私、貞操，或不法侵害其他人格法益而情節重大者，被害
      人雖非財產上之損害，亦得請求賠償相當之金額，民法第
      184條第1項前段、第195條第1項前段分別定有明文。查原
      告主張被告有上述恐嚇行為之事實，業據其提出本院109
      年度審簡字第953號刑事判決為證，而被告上述犯行，業
      經判處拘役30日，得易科罰金在案，有該刑事判決書1件
      在卷可稽，並經本院調閱上開刑事卷宗查核無誤。被告固
      抗辯：伊只是發洩情緒，沒有侵權行為云云。惟查，被告
      於108年6月14日上午10時42分調查筆錄中，已供承系爭臉
      書留言為伊所張貼等語（見本院卷第95至96頁）；且觀諸
      被告貼文明確寫到「法律沒辦法給那種賤人教訓他都有案
      底也沒有得到什麼教訓」、「下三濫的女人要用下三濫的
      辦法處罰」等文字，堪認被告於前開臉書發文時，當知悉
      伊貼文所指對象為何人；復參酌刑事案件同案被告楊惠婷
      於同日上午11時33分調查筆錄中，已供稱：前開臉書貼文
      所指對象為原告，被告曾清文之留言也是針對原告，伊與
      曾清文和原告是好朋友，曾一同出遊，被告也認識原告等
      語（見本院卷第101至102頁），足認被告前開臉書貼文所
      指對象為原告。又核此等留言內容係以將來惡害之事通知
      被害人，並足使其心生畏怖，核屬不法侵害他人之權利，
      是被告抗辯其係發洩情緒，並無侵權行為云云，為無足採
      。本院審酌原告所提證據，堪認其主張為真實。
（二）次按以人格權遭遇侵害，受有精神上之痛苦，而請求慰藉
      金之賠償，其核給之標準，須斟酌雙方之身分、資力與加
      害程度及其他各種情形核定相當之數額。且所謂「相當」
      ，應以實際加害情形與其名譽影響是否重大及被害人之身
      分、地位與加害人之經濟情況等關係定之（最高法院86年
      度台上字第3537號判決意旨參照）。查本件原告因被告恐
      嚇行為，而受有精神上之痛苦，是原告請求被告給付精神
      慰撫金，洵屬有據。本院審酌原告為79年次，大學畢業；
      被告為67年次，高中肄業，目前做水電工程，月收入約5
      萬多元、需扶養母親及弟弟之家庭生活與經濟狀況（見本
      院109年度審易字第675號卷第43頁），考量兩造身分、地
      位、經濟狀況及原告所受精神上痛苦之程度等一切情狀，
      認本件原告所得請求非財產上損害賠償，應以3萬元為適
      當，逾此範圍之主張，尚難准許。
四、從而，原告依侵權行為之法律關係，請求被告給付3萬元，
    及自起訴狀繕本送達翌日（即111年2月25日，見本院卷第85
    頁送達回證）起至清償日止，按年息5％計算之利息，為有理
    由，應予准許。逾此部分所為之請求，為無理由，應予駁回
    。
五、本件事證已臻明確，兩造其餘攻擊防禦方法，於本判決結果
    不生影響，爰不一一論述，併此敘明。
六、本件原告勝訴部分，係小額程序為被告敗訴之判決，依民事
    訴訟法第436條之20規定，應依職權宣告假執行。並依同法
    第392條第2項規定，宣告被告預供擔保，得免為假執行。
七、訴訟費用負擔之依據：民事訴訟法第79條。本件訴訟費用額
    ，依後附計算書確定如主文所示金額。
中　　華　　民　　國　　111 　年　　4 　　月　　 6　　日
                              臺北簡易庭
                                  法  官  郭麗萍
以上正本證明與原本無異。
如不服本判決，須以違背法令為理由，於判決送達後20日內向本
庭（臺北市○○區○○○路0 段000 巷0 號）提出上訴狀。（須
按他造當事人之人數附繕本）。如委任律師提起上訴者，應一併
繳納上訴審裁判費。
中　　華　　民　　國　　111 　年　　4 　　月　　 6　　日
                                  書記官  陳怡如
計    算    書
項    目                    金  額（新臺幣）      備  註
第一審裁判費               1,000元
合        計               1,000元

附錄：
一、民事訴訟法第436條之24第2項：
    對於小額程序之第一審裁判上訴或抗告，非以其違背法令為
    理由，不得為之。
二、民事訴訟法第436條之25：
    上訴狀內應記載上訴理由，表明下列各款事項：
    (一)原判決所違背之法令及其具體內容。
    (二)依訴訟資料可認為原判決有違背法令之具體事實。
　　　　
附表：
編號 留言者 內容  1 楊惠婷 沒關係就算他一直用網路電話Po文說他出國我已經查出他發號地點了，他就盡量在Po文吧一切都可以交給律師處理  2 曾清文 法律沒辦法給那種賤人教訓他都有案底也沒有得到什麼教訓  3 楊惠婷 也是  4 曾清文 嗯  5 曾清文 下三濫的女人要用下三濫的辦法處罰  6 曾清文 用正常人的方式沒有用  7 楊惠婷 哈哈我有她家地址可以帶亮亮去找她家賤狗玩!  8 曾清文 好地址給我  9 楊惠婷 好  10 曾清文 嗯  11 曾清文 從那開始從那結束